臺灣高等法院刑事判決
110年度上訴字第2095號
上  訴  人  臺灣桃園地方檢察署檢察官
被      告  蔡慶鴻


上列上訴人因被告違反毒品危害防制條例案件，不服臺灣桃園地
方法院109年度審訴字第1613號，中華民國110年4月14日第一審
判決（起訴案號：臺灣桃園地方檢察署109年度偵字第17546號、
109年度毒偵字第795號），提起上訴，本院判決如下：
    主  文
上訴駁回。                 
    事實及理由
壹、本件審判範圍：按上訴得對於判決之一部為之。對於判決之
    一部上訴者，其有關係之部分，視為亦已上訴。但有關係之
    部分為無罪、免訴或不受理者，不在此限，110年5月31日修
    正通過，同年6月16日公布施行之刑事訴訟法第348條定有明
    文。本案於110年6月23日繫屬本院，依刑事訴訟施行法第7
    之13條規定，應適用前述修正通過之規定。檢察官就本案不
    另為不受理之施用第二級毒品部分及施用第一級毒品不受理
    判決部分提起上訴，其有關係之持有第二級毒品達純質淨重
    20公克以上之有罪部分，依法併同上訴，是本案審判範圍為
    被告被訴事實全部。
貳、本院之判斷： 
一、經本院審理結果，認第一審以上訴人即被告甲○○（下稱被告
    ）犯毒品危害防制條例第11條第4項之持有第二級毒品達純
    質淨重20公克以上之罪，判處有期徒刑8月，並就被告施用
    第二級毒品部分說明不另為不受理諭知之理由，另就被告施
    用第一級毒品部分判決不受理，認事用法及就持有純質淨重
    20公克以上二級毒品罪之量刑均無不當，應予維持，除判決
    書第三頁倒數第3、4行關於「應執行有期徒刑2年6月確定，
    前開有期徒刑8月，於105年11月11日執行完畢」之記載應更
    正為「應執行有期徒刑2年6月，有期徒刑8月、2年6月接續
    執行，於107年11月8日假釋出獄，並於108年5月19日縮刑期
    滿未經撤銷假釋，以已執行完畢論」之外，其餘均引用第一
    審判決書記載之事實、證據及理由（如附件）。
二、檢察官上訴意旨略以：按毒品危害防制條例於97年4月30日
    修正後，對於進入司法程序之戒癮治療方式，採取「觀察、
    勒戒或強制戒治」及「附命緩起訴」雙軌制，其目的在給予
    施用毒品者戒毒自新機會。被告既同意參加戒癮治療，由檢
    察官採行「附命緩起訴」方式，此後「附命緩起訴」經撤銷
    ，自不能再改採「觀察、勒戒或強制戒治」方式，重啟處遇
    程序。是該條例第24條乃一般刑事訴訟程序之例外規定，屬
    刑事訴訟法第1條第1項規定之「其他法律所定之訴訟程序」
    。該條第2項規定「前項（第1項）緩起訴處分，經撤銷者，
    檢察官應依法追訴」，已明示施用毒品案件於撤銷緩起訴處
    分後之法律效果為「依法追訴」，此乃因被告事實上已接受
    等同「觀察、勒戒」之處遇，惟其竟未能履行該條件，自應
    於撤銷緩起訴處分後就前案依法起訴，而無再次聲請法院裁
    定觀察、勒戒之必要。又「附命緩起訴」後， 3年（原規定
    5年，下同）內再犯施用第一級或第二級毒品者，因其事實
    上已接受等同「觀察、勒戒」處遇，顯見再犯率甚高，原規
    劃之制度功能已無法發揮成效，自得依109年1月15日修正公
    布之毒品危害防制條例第23條第2項或修正公布前第 24條第
    2項規定之相同法理，逕行提起公訴，無再依修正後毒品危
    害防制條例第20條第1項重為聲請觀察、勒戒之必要。否則
    若被告心存僥倖，有意避險，選擇對其較有利之戒癮治療，
    如有再犯，又可規避直接起訴之規定，自與法律規範目的有
    悖(最高法院104年度第2次刑事庭會議決議意旨參照)，經查
    ，本件被告前因施用毒品案件，業於108年10月29日以108年
    度毒偵字第2152號、第2936號為緩起訴處分確定，嗣被告因
    有違緩起訴處分條件且又犯本案施用及持有毒品而未完成戒
    癮治療，經之檢察官於109年11月17日以109年度撤緩字第58
    8號撤銷上開緩起訴處分等情，有被告施用毒品案件紀錄表
    、緩起訴處分書及撤銷緩起訴處分書各乙份可稽，後被告竟
    於前開緩起訴處分確定後3年內再犯本案施用第一級毒品、
    第二級毒品等行為，因其事實上既已接受等同觀察、勒戒之
    處遇，揆諸上揭刑事庭會議決議意旨，自應由檢察官逕行起
    訴，並無再次聲請法院裁定觀察、勒戒之必要。原判決以上
    開理由逕為諭知不受理判決，有悖於上開最高法院刑事庭會
    議決議意旨，自有未洽，請撤銷原判決另為適法判決。
三、按毒品危害防制條例第20條第3項及第23條第2項所謂「3年
    後（內）再犯」，應跳脫以往窠臼，只要本次再犯（不論修
    正施行前、後）距最近1次觀察、勒戒或強制戒治執行完畢 
    釋放，已逾3年者，即該當之，不因其間有無犯第10條之罪
    經起訴、判刑或執行而受影響。舉重以明輕，被告縱曾經檢
    察官為「附命緩起訴」處分，若未完成戒癮治療，依理亦不
    影響法院再令觀察、勒戒之認定。亦即，若被告於緩起訴期
    間未完成戒癮治療，經檢察官撤銷緩起訴處分，因不等同曾
    受觀察、勒戒之處遇，自應回復原緩起訴處分不存在之狀態
    ，由檢察官依現行法規定為相關處分，不得逕行起訴（最高
    法院110年度台非字第98號、110年台上字第2096號判決參照
    ）。檢察官援引之104年決議係毒品危害防制條例修正前所
    為決議，修法後已不再援用，檢察官仍執修法前之前開決議
    ，上訴主張本案就施用一、二級毒品部分均應論罪科刑，並
    無理由，應予駁回。
四、據上論結，應依刑事訴訟法第368條、第373條，判決如主文
    。
本案經檢察官施清火到庭執行職務。
中　　華　　民　　國　　110 　年　　8 　　月　　18　　日
                  刑事第十二庭  審判長法　官  陳如玲
                                      法　官  郭惠玲
                                      法　官  蔡如惠
以上正本證明與原本無異。
如不服本判決，應於收受送達後20日內向本院提出上訴書狀，其
未敘述上訴之理由者並得於提起上訴後20日內向本院補提理由書
（均須按他造當事人之人數附繕本）「切勿逕送上級法院」。
                                      書記官  陳靜姿
中　　華　　民　　國　　110 　年　　8 　　月　　18　　日
本判決附件：
臺灣桃園地方法院刑事判決
                                   109年度審訴字第1613號
公　訴　人　臺灣桃園地方檢察署檢察官
被　　　告　甲○○  
上列被告因違反毒品危害防制條例案件，經檢察官提起公訴（10
9 年度偵字第17546 號、109 年度毒偵字第795 號），被告於準
備程序進行中，就被訴持有第二級毒品甲基安非他命純質淨重二
十公克以上之事實為有罪之陳述，經本院告知簡式審判程序意旨
，並聽取當事人之意見後，本院合議庭裁定由受命法官獨任依簡
式審判程序審理，判決如下：
    主  文
甲○○持有第二級毒品純質淨重二十公克以上，累犯，處有期徒
刑捌月。
扣案之第二級毒品甲基安非他命貳包（含無法與甲基安非他命完
全析離之包裝袋貳個，合計驗餘淨重參拾點伍捌參貳公克，合計
純質淨重貳拾捌點壹陸玖捌公克）均沒收銷燬。
被訴施用第一級毒品海洛因部分公訴不受理。
    事實及理由
一、本件犯罪事實及證據，除犯罪事實欄二所載施用第一級毒品
    犯行部分補充「（該部分為公訴不受理，詳後述）」、施用
    第二級毒品犯行部分補充「（該部分不另為不受理諭知，詳
    後述）」，證據部分補充「被告甲○○於本院準備程序及審理
    時之自白」外，餘均引用檢察官起訴書之記載（如附件）。
二、論罪科刑：
  ㈠按行為後法律有變更者，適用行為時之法律，但行為後之法
    律有利於行為人者，適用最有利於行為人之法律，刑法第2
    條第1 項定有明文。被告為本案之持有第二級毒品純質淨重
    20公克以上之行為後，毒品危害防制條例第11條之規定，雖
    於民國109 年1 月15日修正公布，並於同年7 月15日施行，
    惟此次修法毒品危害防制條例第11條第4 項並未修正；而既
    然新舊法處罰之輕重相同，即無比較適用之問題，非刑法第
    2 條所指之法律有變更，即無本條之適用，應依一般法律適
    用原則，適用裁判時法（最高法院95年度第21次刑事庭會議
    、107 年度台上字第4438號判決意旨、臺灣高等法院暨所屬
    法院95年法律座談會刑事類提案16號、第18號參照），先予
    說明。
  ㈡核被告所為，係犯毒品危害防制條例第11條第4 項之持有第
    二級毒品達純質淨重20公克以上罪。
  ㈢又按刑法上所謂犯罪之吸收關係，指數個犯罪構成要件行為
    彼此性質相容，但數個犯罪行為間具有高度、低度，或重行
    為、輕行為之關係，或某種犯罪行為為他罪之階段行為（或
    部分行為），或某種犯罪行為之性質或結果當然包含他罪之
    成份在內等情形。是以當高度行為之不法內涵足以涵蓋低度
    行為，或重行為之不法內涵足以涵蓋輕行為時，在處斷上，
    即祇論以高度行為、重行為之罪名，其低度、輕度行為不另
    行論罪。又毒品危害防制條例自92年7 月9 日修正公布後，
    因法有漏洞，毒品供應者持有大量毒品，卻得以欲供自行施
    用為由規避刑責，為遏止毒品供應，貫徹對毒品交易者採行
    嚴格之刑事政策，我國對於持有毒品數量顯達非自己施用所
    需者，參考醫學文獻、國外立法例及我國實務狀況，於98年
    5 月20日修正毒品危害防制條例第11條，增列第3 、4 、5
    、6 項，就持有毒品一定數量以上之行為，提高其法定刑，
    使有所區隔。據此，當可推知行為人持有毒品數量達法定標
    準以上者，其不法內涵比持有少量毒品者較重，法定刑亦隨
    之顯著提升，持有毒品一定數量以上之重行為即非施用毒品
    之輕行為所得涵蓋，自不得拘泥於一般施用行為吸收持有行
    為之見解，而應認持有法定數量以上毒品重行為吸收施用毒
    品之輕行為，方屬允當。本件被告同時持有第一級毒品及純
    質淨重20公克以上第二級毒品，嗣又同時施用該第一級毒品
    及第二級毒品一次，依上揭說明，因吸收關係具有法律排斥
    效果，其持有第一級毒品之行為已被高度並為重行為之施用
    第一級毒品之行為吸收，即不另論以持有第一級毒品罪；施
    用第二級毒品之行為則被重行為之持有第二級毒品純質淨重
    20公克以上之行為所吸收，不另論以施用第二級毒品罪。而
    「施用第一級毒品」與「持有第二級毒品純質淨重20公克以
    上」之行為，二者並非自然意義上之一行為，亦無足以評價
    為法律概念上一行為之因素，故所犯「施用第一級毒品罪」
    與「持有第二級毒品純質淨重20公克以上罪」，自不生「一
    行為」觸犯數罪名之想像競合關係，無從成立想像競合犯，
    而應分別論罪，併合處罰，惟施用第一級毒品犯行部分，因
    毒品危害防制條例之修正，應為公訴不受理判決，而施用第
    二級毒品犯行部分應諭知不受理（詳後述），於此仍不生同
    一訴訟標的關係，而認本案得以免罰，是被告所涉施用第二
    級毒品應為不另為不受理諭知（詳後述），但持有法定重量
    以上第二級毒品行為仍應處罰。
  ㈣另被告①前於104 年間因施用毒品案件，經本院以104 年度桃
    簡字第1614號判決判處有期徒刑4 月確定；②又於105 年間
    因施用毒品案件，經本院以105 年度桃簡字第675 號判決判
    處有期徒刑5 月確定；③另於同年間因施用毒品等案件，經
    臺灣新北地方法院以105 年度審訴字第1664號判決分別判處
    有期徒刑8 月、4 月確定；④再於同年間因持有及施用毒品
    等案件，經本院以105 年度審訴字第1466號判決分別判處有
    期徒刑7 月、7 月、5 月確定；⑤更於同年間因施用毒品等
    案件，經本院以105 年度審訴字第1455號判決分別判處有期
    徒刑7 月、6 月確定；前開所示之罪刑，經本院以106 年度
    聲字第1341號裁定就前開①、②所示之罪刑，應執行有期徒刑
    8 月確定，就前開③至⑤所示之罪刑，應執行有期徒刑2 年6 
    月確定，前開應執行有期徒刑8 月，於105 年11月11日執行
    完畢，此有臺灣高等法院被告前案紀錄表在卷可按，被告於
    有期徒刑執行完畢後5 年內故意再犯本案有期徒刑以上之罪
    ，為累犯；復參酌被告前已有多次施用違反毒品危害防制條
    例之前案紀錄，竟再為本案違反毒品危害防制條例之犯行，
    依累犯之規定予以加重其刑，自亦符合罪刑相當之情形，應
    依刑法第47條第1 項之規定予以加重其刑。
  ㈤爰以行為人之責任為基礎，審酌被告明知毒品之持有及流通
    ，危害國人身心健康及社會秩序至鉅，為國法所厲禁，被告
    漠視法令禁制，恣意持有純質淨重20公克以上之甲基安非他
    命，守法觀念顯有欠缺，所為應嚴予非難，惟念及被告犯後
    猶能坦承犯行，堪認尚具悔意，併參酌被告之素行、自陳其
    以廚師兼送貨為業、月收入約新臺幣4 萬元、教育程度為高
    中肄業等一切情狀，量處如主文所示之刑。
三、沒收部分：扣案之白色微潮結晶2 包（含無法與白色微潮結
    晶完全析離之包裝袋2 個，合計驗餘淨重30.5832 公克，合
    計純質淨重28.1698 公克），經送檢驗結果，確實均含甲基
    安非他命一節，此有桃園市政府警察局平鎮分局搜索扣押筆
    錄暨扣案物品目錄表及交通部民用航空局航空醫務中心毒品
    鑑定書附卷可考，應依毒品危害防制條例第18條第1 項前段
    ，宣告沒收銷燬；另關於上開毒品之包裝袋部分，依現行檢
    驗方式乃以刮除方式為之，包裝袋上仍會摻殘若干毒品無法
    分離，自應一體視為毒品部分，依前述規定併宣告沒收銷燬
    之；至鑑驗費失之毒品部分，既已滅失，爰不另為沒收銷燬
    之宣告。
四、就檢察官起訴被告施用第一級毒品部分，應為公訴不受理；
    而就施用第二級毒品部分，不另為不受理諭知之說明：
  ㈠公訴意旨另以：被告基於施用第一級、第二級毒品之犯意，
    於109 年1 月15日晚間7 時許，在址設桃園市○○區○○路000 
    巷0 號7 樓之銀河渡假飯店706 號房內，以不詳方式，同時
    施用第一級毒品海洛因及第二級毒品甲基安非他命1 次。因
    認被告尚涉犯毒品危害防制條例第10條第1 項及同條第2 項
    之施用第一、二級毒品罪嫌。
  ㈡公訴意旨認被告涉犯毒品危害防制條例第10條第1 項及同條
    第2 項施用第二級毒品罪嫌，無非係以被告於警詢及偵訊之
    供述、桃園市政府警察局平鎮分局被採尿人尿液暨毒品真實
    姓名與編號對照表、內政部警政署刑事警察局鑑定書為據。
  ㈢經查：
  1.被告行為後，毒品危害防制條例（以下未註明法律名稱者，
    均指此條例）第20條第3 項及第23條第2 項分別修正為「依
    前項規定為觀察、勒戒或強制戒治執行完畢釋放後，3 年後
    再犯第10條之罪者，適用前2 項之規定。」及「觀察、勒戒
    或強制戒治執行完畢釋放後，3 年內再犯第10條之罪者，檢
    察官或少年法院（地方法院少年法庭）應依法追訴或裁定交
    付審理」，前開條文雖僅將原條文之再犯期間由「5 年」改
    為「3 年」，惟鑑於將施用毒品者監禁於監獄內，僅能短期
    間防止其接觸毒品，因慣用毒品產生之「心癮」根本無法根
    除，並慮及毒品條例施行多年累積之戒毒經驗及實效，暨逐
    步擴充之醫療、戒癮機構、專業人力、社區支援系統等資源
    ，尤以本次毒品條例第24條修正，擴大檢察官對施用毒品者
    附條件緩起訴處分之範圍，使其能視個案具體情形給予適當
    多元社區處遇。本次修正後對於施用毒品者之思維，自應與
    時俱進，擺脫以往側重於「犯人」身分之處罰，著重其為「
    病患」之特質，並以「治療」疾病為出發點，重新評價前揭
    所謂「3 年後再犯」之意義。又毒品戒除不易，須經長期且
    持續之治療，施用毒品者既被視為「病患性犯人」，最佳處
    遇方式即為治療。對於施用毒品者之治療方式，有機構外之
    處遇（如自行赴醫院戒癮、附命完成戒癮治療之緩起訴處分
    〔下稱附命緩起訴〕等），或機構內之觀察、勒戒或強制戒治
    ；至對施用毒品者科以刑罰，無非在運用刑罰之一般預防功
    能以嚇阻毒品之施用。監獄為執行場所而非戒癮專責機構，
    針對施用毒品者及其再犯之特性，法務部於106 年12月5日
    頒訂之「科學實證之毒品犯處遇模式計畫」，目的即是積極
    引進地區醫療體系之協助，提供毒癮戒治，落實社區追蹤輔
    導及治療之銜接，俾修復創傷、預防再犯。惟刑罰因涉及人
    身自由之基本權，故於施用毒品初犯時皆以傳統之機構外或
    機構內處遇方式治療，如再施用毒品時，始科以刑事責任。
    而當刑罰處遇仍不能有效幫助施用毒品者改善惡習時，即表
    示無法以此方式發揮治療效果，若繼續施以刑罰只具懲罰功
    能，不僅無法戒除毒癮，更漸趨與社區隔離，有礙其復歸社
    會。基於憲法應保障人民之生存權，及根據每個國民生存照
    顧需要提供基本給付之理念，為協助施用毒品者戒除毒癮復
    歸社會，對於經監獄監禁處遇後仍再犯之施用毒品者，更應
    恢復以機構內、外之治療協助其戒除毒癮。此即本次修正毒
    品條例第20條第3 項關於施用毒品者所謂「3 年後再犯」係
    何所指之立法真諦。除檢察官優先適用第24條命附條件緩起
    訴處分處遇（不論幾犯，亦無年限）外，對於施用毒品初犯
    者，即應適用第20條第1 項、第2 項為機構內之觀察、勒戒
    或強制戒治；若於上開機構內處遇執行完畢釋放後，於「3 
    年內再犯」者，依第23條第2 項規定，應依法追訴；倘於「
    3 年後再犯」自應再回歸到傳統醫療體系機構內重為觀察、
    勒戒或強制戒治之治療。是對於戒除毒癮不易者，唯有以機
    構內、外處遇及刑事制裁等方式交替運用，以期能控制或改
    善其至完全戒除毒癮。綜上，對於毒品條例第20條第3 項及
    第23條第2 項所謂「3 年後（內）再犯」，應跳脫以往窠臼
    ，以「3 年」為期，建立「定期治療」之模式。其規定中所
    謂「3 年後再犯」，只要本次再犯（不論修正施行前、後）
    距最近1 次觀察、勒戒或強制戒治執行完畢釋放，已逾3年
    者，即該當之，不因其間有無犯第10條之罪經起訴、判刑或
    執行而受影響（最高法院刑事大法庭109 年度台上大字第38
    26號裁定意旨參照）。
  2.復按毒品條例於97年4 月30日修正公布、同年10月30日施行
    後，對於犯該條例第10條第1 項、第2 項之施用第一級或第
    二級毒品罪者，進入司法程序之戒癮治療方式，係採取第20
    條第1 項、第2 項規定「觀察、勒戒或強制戒治」及第24條
    第1 項所定「附命緩起訴」雙軌制，其目的同在給予施用毒
    品者戒毒自新機會。是以，被告既同意參加「戒癮治療」，
    並由檢察官採行「附命緩起訴」方式，且完成「附命緩起訴
    」所採用之戒癮治療完畢，自毋庸復行採取「觀察、勒戒或
    強制戒治」方式，重啟戒除毒癮以代替刑罰之處遇程序；被
    告既完成「附命緩起訴」之戒癮治療，事實上已接受等同「
    觀察、勒戒或強制戒治」執行完畢釋放之處遇（最高法院10
    9 年度台非字第76號判決意旨參照）。從而，縱經檢察官為
    附命緩起訴，若未完成戒癮治療，究與觀察、勒戒或強制戒
    治業經完整之治療療程不同，無法補充或替代上開醫療處置
    ，而應再予觀察、勒戒之機會，方為適法。
  3.本件被告前因施用毒品案件，經臺灣桃園地方檢察署檢察官
    以108 年度毒偵字第2152號、第2936號為緩起訴處分確定，
    嗣被告因有違緩起訴處分條件且又犯本案施用及持有毒品而
    未完成戒癮治療，經臺灣桃園地方檢察署檢察官撤銷上開緩
    起訴處分，再觀諸卷附臺灣高等法院被告前案紀錄表可知本
    件被告施用第一、二級毒品之時間往前回溯3 年內，並未有
    接受觀察、勒戒及強制戒治之處遇。依上開說明，被告前縱
    經檢察官為附命緩起訴，惟既未完成戒癮治療，究與觀察、
    勒戒或強制戒治業經完整之治療療程不同，而無從代替觀察
    、勒戒或強制戒治之醫療處置，且嗣後該緩起訴處分亦經撤
    銷，故其本案施用第二級毒品之犯行，其前並未有接受觀察
    勒戒及強制戒治之處遇，則本案即應再予觀察、勒戒或強制
    戒治。檢察官依法應聲請將被告送觀察、勒戒，卻逕予起訴
    ，其起訴之程序違背規定，本院就施用第一級毒品部分自應
    諭知不受理之判決，且不經言詞辯論為之。而就施用第二級
    毒品部分，本院本應諭知不受理判決。但公訴意旨認此部分
    與前開持有第二級毒品純質淨重20公以上部分有一罪（吸收
    ）關係，爰不另為不受理之諭知。
據上論斷，應依刑事訴訟法第273 條之1 第1 項、第299 條第1
項前段、第303 條第1 項、第310 條之2 、第454 條（本案採判
決精簡原則，僅引述程序法條），判決如主文。
本案經檢察官林欣怡到庭執行職務。
中    華    民    國   110    年    4     月    14    日
                       刑事審查庭  法  官  蔡學誼
以上正本證明與原本無異。
如不服本判決應於收受判決後20日內向本院提出上訴書狀，並應
敘述具體理由。其未敘述上訴理由者，應於上訴期間屆滿後20日
內向本院補提理由書( 均須按他造當事人之人數附繕本) 「切勿
逕送上級法院」。
                                   書記官  蔡宗豪
中    華    民    國   110    年    4     月    14    日
附錄論罪科刑法條
毒品危害防制條例第11條
持有第一級毒品者，處3 年以下有期徒刑、拘役或新臺幣30萬元
以下罰金。
持有第二級毒品者，處2 年以下有期徒刑、拘役或新臺幣20萬元
以下罰金。
持有第一級毒品純質淨重十公克以上者，處1 年以上7 年以下有
期徒刑，得併科新臺幣1 百萬元以下罰金。
持有第二級毒品純質淨重二十公克以上者，處6 月以上5 年以下
有期徒刑，得併科新臺幣70萬元以下罰金。
持有第三級毒品純質淨重五公克以上者，處2 年以下有期徒刑，
得併科新臺幣20萬元以下罰金。
持有第四級毒品純質淨重五公克以上者，處1 年以下有期徒刑，
得併科新臺幣10萬元以下罰金。
持有專供製造或施用第一級、第二級毒品之器具者，處1 年以下
有期徒刑、拘役或新臺幣10萬元以下罰金。

附件： 
臺灣桃園地方檢察署檢察官起訴書
                                    109年度偵字第17546號
                                    109年度毒偵字第795號
    被　　　告　甲○○　
上列被告因毒品危害防制條例案件，已經偵查終結，認應提起公
訴，茲將犯罪事實及證據並所犯法條分敘如下：
        犯罪事實
一、甲○○前因施用毒品案件，經送觀察、勒戒後，認無繼續施
    用毒品之傾向，於民國100 年1 月26日執行完畢釋放出所，
    由本署檢察官以99年度毒偵字第3839號為不起訴處分確定。
    又因於上開觀察、勒戒執行完畢釋放後5 年內之102 年間，
    再犯施用毒品案件，經臺灣桃園地方法院以102 年度審訴字
    第922 號判決分別判處有期徒刑7 月、3 月確定。再因施用
    毒品案件，經同法院以105 年度審訴字第1466號判決判處有
    期徒刑7 月、7 月、5 月，與他案定應執行有期徒刑2 年6
    月，於107 年11月8 日縮短刑期假釋併付保護管束，於108
    年5 月17日保護管束期滿未經撤銷，視為執行完畢。
二、詎仍不知悔改，明知海洛因及甲基安非他命分別係毒品危害
    防制條例第2 條第2 項第1 款及第2 款所稱之第一級及第二
    級毒品，依法不得持有及施用，仍基於持有第二級毒品純質
    淨重20公克以上之犯意，於109 年1 月15日上午9 時許，在
    桃園市中壢區中原大學附近某處之網咖，以新臺幣25,000元
    之價格，向真實姓名年籍不詳、綽號「阿俊」之成年男子購
    買純質淨重20公克以上之第二級毒品甲基安非他命1 包，並
    自斯時起持有之。復基於施用第一級、第二級毒品之犯意，
    於109 年1 月15日晚間7 時許，在址設桃園市○○區○○路
    000 巷0 號7 樓之銀河渡假飯店706 號房內，以不詳方式，
    同時施用第一級毒品海洛因及第二級毒品甲基安非他命1 次
    。嗣於同日晚間8 時30分許，為警在上址查獲，並扣得其所
    有甲基安非他命2 包（含袋共毛重34.97 公克、純質淨重28
    .1698 公克）、針筒4 支。
三、案經桃園市政府警察局平鎮分局報告偵辦。
        證據並所犯法條
一、證據清單及待證事實：

編號       證據名稱         待證事實  1 被告甲○○於警詢及偵訊中之供述 被告甲○○坦承於上開時、地，同時施用第一級毒品海洛因、第二級毒品甲基安非他命及持有上開扣案物。  2 桃園市政府警察局平鎮分局被採尿人尿液暨毒品真實姓名與編號對照表、檢體監管紀錄表各1 紙 被告於109 年1 月15日晚間10時許為警採集尿液，尿液檢體編號為109F-019號，毒品檢體編號為109FF-019 號。  3 內政部警政署刑事警察局109 年3 月16日刑鑑字第1090014260號鑑定書（編號109F-019） 被告尿液經檢驗結果檢出嗎啡及甲基安非他命成份，被告有施用第一級毒品海洛因、第二級毒品甲基安非他命。  4 交通部民用航空局航空醫務中心航藥鑑字第0000000 、 0000000Q 號毒品鑑定書2 紙 扣案毒品經檢驗結果檢出甲基安非他命成份，扣案毒品為第二級毒品甲基安非他命。  5 桃園市政府警察局平鎮分局搜索扣押筆錄、扣押物品目錄表、現場及扣案物品照片共16張及扣案之甲基安非他命2包（含袋共毛重34.97公克）、針筒4 支 被告持有上開扣案物。  6 被告提示簡表、刑案資料查註紀錄表、全國施用毒品案件紀錄表及矯正簡表 被告於觀察、勒戒執行完畢釋放5 年內，已因施用毒品案件經判決確定，復於觀察、勒戒執行完畢5 年後，再犯本件施用毒品。 


二、核被告所為，係犯毒品危害防制條例第10條第1 項之施用第
    一級毒品及同條例第11條第4 項之持有第二級毒品純質淨重
    20公克以上罪嫌。其施用第二級毒品甲基安非他命之低度行
    為，為其持有第二級毒品甲基安非他命純質淨重20公克以上
    之高度行為所吸收，均不另論罪。又被告雖同時施用第一級
    毒品海洛因及第二級毒品甲基安非他命1 次，惟因吸收關係
    具有法律排斥效果，被告施用第二級毒品之低度行為，既為
    其持有第二級毒品純質淨重20公克以上之高度行為所吸收，
    均無另成罪之可能，是被告施用第一級毒品及持有第二級毒
    品純質淨重20公克以上之行為，已無從成立想像競合犯，而
    應分論併罰。又查被告前有如犯罪事實欄所載之論罪科刑及
    執行情形，有本署刑案資料查註紀錄表1 份附卷可憑，其於
    徒刑執行完畢5 年內，故意再犯本件有期徒刑以上之罪，為
    累犯，請參照大法官會議釋字第775 號解釋意旨及刑法第47
    條之規定，審酌依累犯之規定加重其刑。
三、扣案之甲基安非他命2 包（含袋共毛重34.97 公克），請依
    同條例第18條第1 項前段規定宣告沒收並諭知銷燬；扣案之
    針筒4 支為被告所有且為施用毒品之器具，請依刑法第38條
    第2 項前段規定宣告沒收。
四、依毒品危害防制條例第23條第2 項、刑事訴訟法第251 條第
    1 項提起公訴。
    此　致
臺灣桃園地方法院
中　　華　　民　　國　　109 　年　　6 　　月　　5 　　日
                              檢　察　官　林欣怡
本件證明與原本無異
中　　華　　民　　國　　109 　年　　7 　　月　　9 　　日
                              書  記  官  曾意鈞
所犯法條:
毒品危害防制條例第10條
施用第一級毒品者，處6 月以上5 年以下有期徒刑。
施用第二級毒品者，處3 年以下有期徒刑。
毒品危害防制條例第11條第4項
持有第一級毒品者，處3 年以下有期徒刑、拘役或新臺幣5 萬元
以下罰金。
持有第二級毒品者，處2 年以下有期徒刑、拘役或新臺幣3 萬元
以下罰金。
持有第一級毒品純質淨重十公克以上者，處1 年以上7 年以下有
期徒刑，得併科新臺幣1 百萬元以下罰金。
持有第二級毒品純質淨重二十公克以上者，處6 月以上5 年以下
有期徒刑，得併科新臺幣70萬元以下罰金。
持有第三級毒品純質淨重二十公克以上者，處3 年以下有期徒刑
，得併科新臺幣30萬元以下罰金。
持有第四級毒品純質淨重二十公克以上者，處1 年以下有期徒刑
，得併科新臺幣10萬元以下罰金。
持有專供製造或施用第一級、第二級毒品之器具者，處1 年以下
有期徒刑、拘役或新臺幣1 萬元以下罰金。